Images du répertoire du notaire Jean Sainfray pour l'étude XVI
Archives nationales de France
Images du répertoire du notaire Jean Sainfray pour l'étude XVI
1er mars 1718 - 5 mars 1741
MC/RE/XVI/6
Etude XVI; Sainfray, Jean
Un registre
Archives nationales de France
Minutes et répertoires: la loi 2008-696 du 15 juillet 2008 relative aux archives a fixé à 75 ans à compter de la date de l'acte, ou à 25 ans à compter de la date du décès de l'intéressé si ce délai est plus bref, le délai de communication des minutes et répertoires des notaires; ce délai est porté à 100 ans à compter de la date de l'acte si le document se rapporte à un mineur (code du Patrimoine, articles L213-2, 4e d et 5e).
Autres documents de l'étude (dossiers de clients, comptabilité...): s'agissant d'archives privées, ces documents sont communicables selon les modalités fixées par le déposant ou le donateur.
Certains documents ne sont pas accessibles sous leur forme originale en raison de leur mauvais état de conservation.
Registre entré aux Archives nationales en 1939.
de 282 feuillets de papier manuscrits, hauteur 35,5 x largeur 24 cm. Le registre est en bon état.
Registre folioté en 2004 (foliotation non visible à l'écran)
Images des répertoires de l’étude XVI
Archives de l'étude XVI
répertoire d'officier public ministériel
- Répertoire chronologique pour la période du 1er mars 1718 au 5 mars 1741, 1er mars 1718 - 5 mars 1741; MC/RE/XVI/6; 280 feuillets, le 280 v° est blanc
  Le répertoire contient les informations suivantes: 1. date du jour; 2. nature de l'acte; 3. nom, prénom, des parties
  A la fin du répertoire on trouve un état des minutes non trouvées lors du récolement effectué en germinal an III.
  répertoire
  - Liste chronologique des actes pour la période du 1er mars au 30 décembre 1718, 1er mars - 30 décembre 1718; 1 r°-9 r°; 9 feuillets
  - Liste chronologique des actes pour la période du 2 janvier au 31 décembre 1719, 2 janvier - 31 décembre 1719; 9 v°-31 v°; 23 feuillets
  - Liste chronologique des actes pour la période du 2 janvier au 30 décembre 1720, 2 janvier - 30 décembre 1720; 32 r°-74 r°; 43 feuillets
  - Liste chronologique des actes pour la période du 1er janvier au 31 décembre 1721, 1er janvier - 31 décembre 1721; 74 v°-86 v°; 13 feuillets
  - Liste chronologique des actes pour la période du 1er janvier au 31 décembre 1722, 1er janvier - 31 décembre 1722; 87 r°-98 r°; 12 feuillets
  - Liste chronologique des actes pour la période du 4 janvier au 31 décembre 1723, 4 janvier - 31 décembre 1723; 98 v°-106 r°; 9 feuillets
  - Liste chronologique des actes pour la période du 1er janvier au 29 décembre 1724, 1er janvier - 29 décembre 1724; 106 r°-114 v°; 9 feuillets
  - Liste chronologique des actes pour la période du 4 janvier au 31 décembre 1725, 4 janvier - 31 décembre 1725; 115 r°-124 r°; 10 feuillets
  - Liste chronologique des actes pour la période du 2 janvier au 31 décembre 1726, 2 janvier - 31 décembre 1726; 124 v°-131 v°; 8 feuillets
  - Liste chronologique des actes pour la période du 1er janvier au 29 décembre 1727, 1er janvier - 29 décembre 1727; 132 r°-139 v°; 8 feuillets
  - Liste chronologique des actes pour la période du 2 janvier au 31 décembre 1728, 2 janvier - 31 décembre 1728; 140 r°-150 v°; 11 feuillets
  - Liste chronologique des actes pour la période du 2 janvier au 31 décembre 1729, 2 janvier - 31 décembre 1729; 151 r°-160 v°; 10 feuillets
  - Liste chronologique des actes pour la période du 2 janvier au 29 décembre 1730, 2 janvier - 29 décembre 1730; 161 r°-169 r°; 9 feuillets
  - Liste chronologique des actes pour la période du 3 janvier au 30 décembre 1731, 3 janvier - 30 décembre 1731; 169 v°-183 r°; 154 feuillets
  - Liste chronologique des actes pour la période du 3 janvier au 29 décembre 1732, 3 janvier - 29 décembre 1732; 183 v°-195 r°; 13 feuillets
  - Liste chronologique des actes pour la période du 4 janvier au 31 décembre 1733, 4 janvier - 31 décembre 1733; 195 r°-207 r°; 13 feuillets
  - Liste chronologique des actes pour la période du 4 janvier au 30 décembre 1734, 4 janvier - 30 décembre 1734; 207 r°-217 v°; 11 feuillets
  - Liste chronologique des actes pour la période du 5 janvier au 31 décembre 1735, 5 janvier - 31 décembre 1735; 217 v°-229 r°; 13 feuillets
  - Liste chronologique des actes pour la période du 6 janvier au 31 décembre 1736, 6 janvier - 31 décembre 1736; 229 v°-242 r°; 14 feuillets
  - Liste chronologique des actes pour la période du 2 janvier au 31 décembre 1737, 2 janvier - 31 décembre 1737; 242 r°-252 r°; 11 feuillets
  - Liste chronologique des actes pour la période du 2 janvier au 29 décembre 1738, 2 janvier - 29 décembre 1738; 252 r°-262 r°; 11 feuillets
  - Liste chronologique des actes pour la période du 3 janvier au 30 décembre 1739, 3 janvier - 30 décembre 1739; 262 r°-270 r°; 9 feuillets
  - Liste chronologique des actes pour la période du 2 janvier au 31 décembre 1740, 2 janvier - 31 décembre 1740; 270 v°-278 v°; 9 feuillets
  - Liste chronologique des actes pour la période du 2 janvier au 5 mars 1741, 2 janvier - 5 mars 1741; 279 r°-280 r°; 3 feuillets
  - Etat des minutes non trouvées lors du récolement pour la période du 26 mai 1718 au 8 janvier 1741, 26 mai 1718 - 8 janvier 1741; 281 r°-281 v°; 2 feuillets